臺灣新北地方法院民事裁定
                                   110年度家聲抗字第57號
抗  告  人  張振盛  
相  對  人  張義島  

代  理  人  張淑晶  

                      （現在法務部矯正署臺北女子分監執行中）
上列抗告人因相對人聲請訴訟救助事件，對於本院民國110年4月
9日本院110年度家救字第111號裁定提起抗告，本院合議庭裁定
如下：
    主  文
原裁定廢棄。
相對人訴訟救助之聲請駁回。
聲請及抗告訴訟費用由相對人負擔。
    理  由
一、相對人原審聲請意旨略以：相對人前向本院對抗告人請求定
    扶養費事件，業經本院以110年度家非調字第304號受理在案
    ，因相對人經濟狀況窘困，無資力支出訴訟費用，又相對人
    非顯無勝訴之望，爰聲請訴訟救助等語。
二、抗告意旨略以：相對人絕非無資力之人，相對人於民國86年
    起申請行政院退輔會榮民身分，每月有新臺幣（下同）1萬3
    ,000元至1萬4,400元生活補助，現入住榮民醫院療養院亦享
    有國家公費照顧，聲請人之房貸及醫療保險由抗告人支付，
    抗告人每月亦會支付1萬5,300元扶養費，故相對人每月生活
    費保守估計約為3萬7,900元，甚至可達4萬4,700元，已遠高
    於109年新北市平均每人月消費支出，為此，請求廢棄原裁
    定，駁回相對人於原審之聲請等語。
三、按當事人無資力支出訴訟費用者，法院應依聲請，以裁定准
    予訴訟救助。但顯無勝訴之望者，不在此限。民事訴訟法第
    107條第1項定有明文。此依家事事件法第51條規定，準用於
    家事訴訟事件。惟家事非訟事件，僅於家事事件法第97條規
    定準用非訟事件法，而非訟事件法對於訴訟救助則漏未規範
    ，自應類推適用民事訴訟法第107條以下有關訴訟救助之規
    定（最高法院101年度第7次民事庭會議決議可參）。又所謂
    顯無勝訴之望者，係指聲請訴訟救助之當事人所提起之訴或
    上訴，依其主張之事實於法律上本無獲得勝訴之望；或其起
    訴或上訴為不合法之情形而言。
四、經查：本件聲請人聲請訴訟救助之本案訴訟即本院110年度
    家親聲字第347號請求定扶養費事件（下稱本案訴訟），業
    於110年11月30日裁定駁回聲請人聲請，聲請人不服提出抗
    告，亦經本院合議庭以111年度家親聲抗字第10號裁定駁回
    聲請人之抗告，有本院110年度家親聲字第347號、111年度
    家親聲抗字第10號裁定附卷可稽，而本案訴訟現已確定乙情
    ，亦有本院公務電話紀錄為憑，則聲請人聲請訴訟救助，顯
    無勝訴之望，應予駁回。
五、綜上所述，相對人聲請訴訟救助，不應准許。原裁定未及審
    酌上情，抗告意旨指摘原裁定不當，求予廢棄改判，為有理
    由。爰由本院予以廢棄，裁定如主文第2項所示。
六、據上論結，本件抗告為有理由，爰裁定如主文。
中　　華　　民　　國　　111 　年　　9 　　月　　5 　　日
　　              家事第二庭  審判長法  官  李政達
　　                               
　　                                法  官  盧柏翰
　　                               
　　                                法  官  王  廷
以上正本係照原本作成。
本裁定除以適用法規顯有錯誤為理由，不得再抗告。如提起再抗
告，應於收受後10日內委任律師為訴訟代理人向本院提出再抗告
狀。並繳納再抗告費新臺幣1,000 元。
中　　華　　民　　國　　111 　年　　9 　　月　　5 　　日
                                    書記官  王郁允